【裁判字號】    99,易,421
【裁判日期】    991231
【裁判案由】    贓物等
【裁判全文】
臺灣基隆地方法院刑事判決               99年度易字第421號
公  訴  人  臺灣基隆地方法院檢察署檢察官
被      告  李欽龍
            陳孝嚴
            葛協珍
上二人共同
選任辯護人  許世正律師
上列被告因贓物等案件，經檢察官聲請以簡易判決處刑（99年度
偵字第3849號），本院認不宜逕以簡易判決處刑，經改依通常程
序進行審判後，被告就被訴事實均為有罪之陳述，本院乃裁定改
依簡式審判程序審理後判決如下：
    主  文
李欽龍竊盜，累犯，處拘役拾日，如易科罰金，以新臺幣壹仟
元折算壹日；又竊盜，累犯，處拘役伍拾日，如易科罰金，以新
臺幣壹仟元折算壹日。應執行拘役柒拾日，如易科罰金，以新臺
幣壹仟元折算壹日。
陳孝嚴共同搬運贓物，處拘役貳拾日，如易科罰金，以新臺幣壹
仟元折算壹日；又共同搬運贓物，處拘役貳拾日，如易科罰金，
以新臺幣壹仟元折算壹日。應執行拘役拾日，如易科罰金，以
新臺幣壹仟元折算壹日。緩刑貳年。
葛協珍共同搬運贓物，處拘役貳拾日，如易科罰金，以新臺幣壹
仟元折算壹日；又共同搬運贓物，處拘役貳拾日，如易科罰金，
以新臺幣壹仟元折算壹日。應執行拘役拾日，如易科罰金，以
新臺幣壹仟元折算壹日。緩刑貳年。
    事  實
一、李欽龍前因竊盜案件，經本院以96年度易字第205 號判決判
    處應執行有期徒刑2 年6 月確定，後因減刑，經本院以96年
    度聲減字第1670號裁定減為應執行有期徒刑1 年3 月確定，
    於民國98年1 月13日縮刑期滿執行完畢（成立累犯）。
二、詎李欽龍猶不知悔改，竟因生活困窘，即萌竊取他人財物以
    牟利之犯意，經勘察臺北縣瑞芳鎮四腳亭附近住戶居住情形
    ，發現該處居民多有白鐵水桶或變電箱之配備，且各戶間距
    離頗遠，平日甚少有人來往活動，有利其下手行竊，乃擇定
    該處為其竊盜之目標區域，惟因該處地處偏遠，且所竊白鐵
    有一定之重量，須有交通工具始能順利搬運所竊得之白鐵，
    而其復無交通工具以遂其竊盜之犯行，經告以陳孝嚴、葛協
    珍夫婦前開竊盜計劃，陳孝嚴及葛協珍表示陳孝嚴之阿姨鄭
    美華名下有4907-YP 號自用小貨車，其等可向鄭美華借用該
    車，為李欽龍運送竊得之贓物。99年5月18日下午2時許，陳
    孝嚴即駕駛其向鄭美華借得之4907—YP號自用小貨車，搭載
    李欽龍（坐在副駕駛座）、葛協珍（坐在小貨車車箱），於
    同日下午3 時許，由李欽龍帶路至台北縣瑞芳鎮四腳亭附近
    ，於貨車行經四腳亭坑路51號附近菜園時，李欽龍見黃祉東
    所有白鐵儲水桶1個（價值約新臺幣【下同】3,000元）放置
    在該處，而無人在場注意管理，認有機可乘，乃基於竊盜之
    犯意，要陳孝嚴停車，其自行下車，並以徒手竊取前開黃祉
    東所有之白鐵儲水桶一個，得手後搬至4907—YP號自小貨車
    。陳孝嚴、葛協珍均明知李欽龍搬上車之白鐵儲水桶係李欽
    龍竊盜所得之贓物，仍基於搬運贓物之犯意聯絡，以上開向
    鄭美華借得之自用小貨車，共同搬運李欽龍竊自黃祉東之白
    鐵儲水桶之贓物。同日15時30分許，車行至臺北縣瑞芳鎮○
    ○○○路2-6、2-7號賴春雄住宅前，李欽龍見賴春雄住宅外
    設置有變電箱及工業用抽油煙機，變電箱箱蓋及抽油煙機機
    殼均係以白鐵製造，且無人在場注意管理，乃認有機可乘，
    乃自行下車，並囑陳孝嚴、葛協珍將車輛開至前面等候，之
    後基於竊盜之犯意，徒手竊取前揭賴春雄所有白鐵製之變電
    箱蓋及抽油煙機機殼各1 個。李欽龍得手後打電話通知陳孝
    嚴、葛協珍將上開所駕自用小貨車開過來，並將竊得之白鐵
    製之變電箱蓋及抽油煙機機殼各1 個搬上車，陳孝嚴、葛協
    珍亦均明知李欽龍搬上車之白鐵製之變電箱蓋及抽油煙機機
    殼各1 個，係李欽龍竊盜所得贓物，仍基搬運贓物之犯意聯
    絡，以上開向鄭美華借得之自用小貨車，共同搬運李欽龍竊
    自賴春雄之白鐵製之變電箱蓋及抽油煙機機殼各1 個。嗣陳
    孝嚴駕駛上開自用小客車，搭載李欽龍、葛協珍，將上開李
    欽龍竊得之贓物搬運至基隆市○○○路附近，由李欽龍以3,
    200元之價格，將上開所竊贓物轉賣給不知情之資源回收商
    ，贓款由李欽龍分得2,000元，陳孝嚴、葛協珍共同分得1,2
    00元。嗣賴春雄發現遭竊報警處理，為警循監視器、車號，
    於99年5月24日下午2時許，在基隆市○○○路60號前，逮獲
    李欽龍、陳孝嚴、葛協珍3人，因而查悉上情。
三、案經台北縣政府警察局瑞芳分局報告臺灣基隆地方法院檢察
    署檢察官偵查後起訴。
    理  由
壹、程序事項
一、按第一審法院依被告在偵查中之自白或其他現存之證據，已
    足認定其犯罪者，得因檢察官之聲請，不經通常審判程序，
    逕以簡易判決處刑。但有必要時，應於處刑前訊問被告；次
    按檢察官聲請以簡易判決處刑之案件，經法院認為有第451
    條之1 第4 項但書之情形者，應適用通常程序審判之，刑事
    訴訟法第449 條第1 項、第452 條定有明文。再按刑事訴訟
    法第451 條之1 第4 項但書第1 款規定：被告所犯之罪不合
    第449 條所定得以簡易判決處刑之案件者。查本案檢察官起
    訴被告陳孝嚴、葛協珍涉犯刑法第349 條第2 項之搬運贓物
    罪嫌，其2 人於偵查中否認犯罪，而依檢察官向本院聲請簡
    易判決處刑之相關訴訟資料，尚無足認定其2 人之犯行，本
    院因認尚有調查有關其2 人涉犯搬運罪嫌之相關證據之必要
    ，不宜逕依簡易程序處刑，乃依前揭刑事訴訟法第452 條規
    定，裁定改依通常程序進行審判。
二、本件被告李欽龍、陳孝嚴及葛協珍等人所犯者非為死刑、無
    期徒刑、最輕本刑為3 年以上有期徒刑之罪或高等法院管轄
    第一審案件，其於準備程序進行中，先就被訴事實為有罪之
    陳述，經告知其簡式審判程序之旨，並聽取公訴人、被告及
    辯護人之意見後，本院業依刑事訴訟法第273 條之1 第1 項
    規定，裁定由受命法官獨任以簡式審判程序進行本案之審理
    。
貳、實體事項
一、上開事實，業據被告李欽龍、陳孝嚴及葛協珍於本院審理時
    坦承在卷，互核其3 人所供相符，並據證人即被害人黃祉東
    於警詢時、證人即被害人賴春雄於警詢、偵訊時、證人即49
    07—YP號自用小貨車車主鄭美華於警詢時證述在卷，且有竊
    盜現場照片4 張（見偵卷第16-17 頁）、監視器攝得4907-Y
    P 自用小貨車載運白鐵儲水桶、白鐵製變電箱篕及抽油煙機
    機殼、被告李欽龍手拿白鐵製變電箱篕及抽油煙機機殼等情
    形照片8 張（見偵卷第18-21 頁）在卷可憑，被告3 人之自
    白核與事實相符，可以採信。綜上，被告3 人之犯行均堪認
    定，應依法論科。
二、核被告李欽龍先後2 次所為，均係犯刑法第320 條第1 項之
    普通竊盜罪。核被告陳孝嚴、葛協珍先後2 次所為，均係犯
    刑法第349 條第2 項之搬運贓物罪，其2 人就2 次所犯搬運
    贓物罪，均有犯意聯絡、行為分擔，皆為共同正犯。被告李
    欽龍前曾受如事實欄一(一)所示有期徒刑之執行完畢，有臺灣
    高等法院被告前案紀錄表在卷可憑，其於有期徒刑執行完畢
    釋放後之5 年內，故意再犯本件有期徒刑以上之罪，合於累
    犯之規定，其上開所犯2 次普通竊盜罪，均應依法加重其刑
    。再被告李欽龍先後2 次所犯普通竊盜罪、被告陳孝嚴、葛
    協珍各先後2 次所犯搬運贓物罪，皆犯意各別、行為不同，
    均應予以分論併罰。爰審酌被告3 人犯罪動機、行為手段、
    生活狀況、智識程度、所生危害、暨犯後均坦承犯行等一切
    情狀，各分別量處如主文所示之刑及諭知易科罰金之折算標
    準，並定其等應執行之刑及諭知易科罰金之折算標準。末查
    ，被告陳孝嚴、葛協珍前未曾因故意犯罪受有期徒刑以上刑
    之宣告，有臺灣高等法院被告前案紀錄表2 份在卷可憑，審
    酌被告陳孝嚴、葛協珍於本院審理時均深表悔悟，且業與被
    害人賴春雄、黃祉東達成和解，分別賠償賴春雄50,000元（
    99 年12月21日當庭收受）、黃祉東3,000元（業存入黃祉東
    設於瑞芳四腳亭郵局帳戶內，有存款明細儲戶收執聯正本1
    紙附於本院卷可查），且賴春雄於本院審理時到庭陳明願意
    給被告陳孝嚴、葛協珍緩刑自新之機會，另黃祉東則係於檢
    察官偵查中書立刑事撤回告訴狀（見偵卷第93頁），表明不
    再追究被告陳孝嚴、葛協珍竊盜刑事責任等情，認被告陳孝
    嚴、葛協珍經本案偵、審程序，當知所警惕，而無再犯之虞
    ，其2 人所受上開宣告之刑，均以暫不執行為適當，爰均併
    予宣告緩刑2年，以利自新。
據上論斷，應依刑事訴訟法第452 條、第273 條之1 第1 項、第
299 條第1 項前段，刑法第28條、第320 條第1 項、第349 條第
2 項、第47條第1 項、第41條第1 項前段、第51條第6 款、第74
條第1 項第1 款，刑法施行法第1 條之1 ，判決如主文。
本案經檢察官李辛茹到庭執行職務。
中    華    民    國    99    年    12    月    31    日
                  刑事第二庭法  官  劉桂金
以上正本證明與原本無異。
如不服本判決應於收受送達後10日內向本院提出上訴書狀，並應
敘述具體理由；其未敘述上訴理由者，應於上訴期間屆滿後20日
內向本院補提理由書(均須按他造當事人之人數附繕本)「切勿逕
送上級法院」。
中    華    民    國    99    年    12    月    31    日
                            書記官  劉如純
附錄本案論罪法條：
中華民國刑法第320條第1項
意圖為自己或第三人不法之所有，而竊取他人之動產者，為竊盜
罪，處5  年以下有期徒刑、拘役或5 百元以下罰金。
中華民國刑法第349條第2項
搬運、寄藏、故買贓物或為牙保者，處5 年以下有期徒刑、拘役
或科或併科1 千元以下罰金。

司法院資訊處製作；財團法人民間司法改革基金會備份。
